臺北高等行政法院裁定
                                       110年度聲字第97號
聲  請  人　郭俊良
相  對  人　新北市政府
代　表　人　侯友宜（市長）
上列聲請人因與相對人新北市政府間聲請假處分事件（本院105
年度全字第13號），聲請法官迴避，本院裁定如下：
    主  文
聲請駁回。
聲請訴訟費用由聲請人負擔。
　　事實及理由
一、按「遇有下列各款情形，當事人得聲請法官迴避：……。二
    、法官有前條所定以外之情形，足認其執行職務有偏頗之虞
    者。」「（第1項）聲請法官迴避，應舉其原因，向法官所
    屬法院為之。（第2項）前項原因及前條第2項但書之事實，
    應自為聲請之日起，於3日內釋明之。」為民事訴訟法第33
    條第1項第2款、第34條第1項、第2項所明定。上開規定，行
    政訴訟法第20條明定於行政訴訟準用之。又聲請法官迴避制
    度，其目的無非在使該法官不執行職務，若該訴訟事件業已
    終結，法官已無應執行之職務，自不得再聲請法官迴避。
二、聲請意旨略以：
  ㈠聲請人前曾分別於民國104年4月28日、104年9月4日就新北
    市○○區○○段0000○號土地是否屬於都市計畫案或都市更
    新作業之公共設施保留地，向本院聲請定暫時狀態假處分，
    以保全聲請人法律上之重大利益免於損害；然該聲請業經本
    院分別以104年度全字第43號及104年度全字第100號裁定駁
    回。而該2案均由胡方新、鍾啟煌、蘇嫊娟等3位法官所組成
    之合議庭據以駁回，其主要理由係以聲請人從未提出之論點
    或爭點而為不利於聲請人之判斷，實有編造當事人主張權利
    主體、涉觸犯偽造文書罪、違背法定之法官迴避聲請程序等
    相關枉法偏頗方式行不公平審判之事實，屬客觀上有足疑其
    為不公平審判之事證明確。
  ㈡聲請人嗣就相同標的向本院聲請假處分，經本院以105年度
    全字第13號事件受理，而聲請人為上述假處分聲請時，已聲
    明上開3位法官均應迴避審理該案件。惟聲請人於110年8月
    31日接獲鈞院110年度聲字第88號裁定，由該裁定內容獲知
    鈞院仍將該105年度全字第13號案件交由上開3位法官審理，
    爰依行政訴訟法第20條準用民事訴訟法第33條第1項第2款規
    定，聲請上開3位法官迴避。
三、經查，聲請人前以新北市政府為相對人，具狀向本院聲請定
    暫時狀態假處分，經分案為本院105年度全字第13號聲請假
    處分事件，該案於105年6月22日經本院合議庭以105年度全
    字第13號裁定駁回聲請人之聲請，聲請人提起抗告，亦經最
    高行政法院105年7月22日105年度裁字第831號裁定駁回抗告
    確定在案，此有該2裁定及本院索引卡查詢案件基本資料作
    業在卷足憑。聲請人於前開聲請事件經本院裁定終結後，於
    110年9月1日（本院收文日）聲請承審之法官胡方新、鍾啟
    煌、蘇嫊娟迴避，由於該3位法官就該案已無應執行之職務
    ，無由發生足以影響審判公平性之可能，揆諸首揭法官迴避
    制度之說明，乃無迴避之可能，是聲請人之聲請於法未合，
    無從准許，應予駁回。
四、依行政訴訟法第104條、民事訴訟法第95條、第78條，裁定
    如主文。
中　　華　　民　　國　 　110  　年　　9  　月   14　  日
   　　　　　　　   臺北高等行政法院第七庭
                              審判長法  官　 許麗華
                          　　      法  官　 梁哲瑋
                                    法  官　 林學晴
上為正本係照原本作成。
如不服本裁定，應於送達後10日內向本院提出抗告狀（須按他造
人數附繕本）。
中　　華　　民　　國　　110　 年　　9　　 月　　14　　日
                                    書記官   劉道文